

Ayant toujours été attiré par le milieu du développement web, j'ai transformé cette attirance en passion.

Après 11 ans d'expérience au sein des forces armées : créer, développer, résoudre et surmonter les difficultés imposées par les différents projets de développement est un vrai moteur pour moi et mon métier de développeur.

Informations Personnelles



06 81 94 11 92



acarvin14@gmail.com



https://www.linkedin.com/in/anthony-carvin-developpeurweb-webmobile/

Soft Kills

Esprit d'équipe Capacité d'adaptation

Disponibilité Mobilité

Autonomie Créativité

Centres d'intérêts

- Sport (Cross Ops, foot, footing)
- Dev (club des développeurs , youtube fromscratch, grafikart)
- Newsletter Medium.com (veille développeur)

ANTHONY CARVIN

DÉVELOPPEUR WEB

Parcours Professionnel

 1 Août 2023 - 30 septembre 2023 - Développeur PHP entreprise Logemed

Développeur PHP au sein de l'entreprise Logemed spécialisée dans l'entretien et le développement de sites médicaux, Compétences utilisées Php 5.4, MySql, Ajax, JQuery.

 2 Mai 2023 - 1 Août 2023 - Développeur REACT-NESTJS entreprise ALT incubateur tech

Lors d'un stage création d'une application de covoiturage au sein de Alt incubateur tech orientée microservices avec comme framework NestJS avec une base de données MongoDB coté back et React typescript coté front.

 1 Février 2022 - 30 Mai 2022 - Developpeur REACT-NODEJS entreprise ISC Solution Toulon

Lors d'un stage création de la partie Frontend et Backend d'un site internet entièrement en React native et NodeJs avec MongoDB en base de données.

• 2013-2022 - Compagnie de combat 21 ème Rima

Armée de terre, Infanterie de Marine, situé à Frejus

• 2010-2013 - Réserviste 4 ème Régiment de Dragon

Armée de terre, Cavalerie, situé à Carpiagne

Diplômes)

- Mars 2023 Septembre 2023 , BAC + 4 Titre Professionnel,
 Concepteur Développeur d'Applications (Architecture orientée MicroServices, NestJs, React, MongoDB)
- Septembre 2021 Mai 2022, BAC+2 Titre Professionnel
 Développeur Web et Web Mobile (Html, Css, JavaScript, Php,
 => Projet évaluation React native & MongoDB)

Formations Personnelles

- 2023 Grafikart (Php, Sqlite & MySql)
- **2022 FromScratch** (Javascript, React, NodeJs, Redux, Sass, JSX, MongoDB, GitHub, GitLab)
- 2021 Formation Open Classroom (Html, Css, JavaScript, Php)

Compétences techniques











HTML

JAVASCRIPT

REACT NATIVE

PHP

DOCKER









CSS

TYPESCRIPT